## SOBRE MÍ

Soy una persona que le gusta progresar cada día más, y que busca constantemente oportunidades, también tengo experiencia en trabajos de atención al cliente. Me considero alguien con bastante paciencia y capaz de adaptarse fácilmente a las situaciones que se presentan.

## COMPETENCIAS

Proactividad.

Escucha.

Empatia.

Automotivación.

Orientación al cliente.

# Francisco Ignacio Lara Troncci

**Teléfono:** +56945677860 **Rut:**19.742.594-6

Correo electrónico: tronccifrancisco@gmail.com

Dirección: Santiago, Puente Alto, El Flamboyán #2329

## Experiencia

### Ejecutivo CallCenter (Campaña dic 2022)

#### CallSouth

• Invitar a los estudiantes a que puedan matricularse en la Universidad (UDLA) y responder sus dudas sobre la postulación.

### PizzaHut (23 junio 2022 – 30 septiembre 2022) Telepizza SA

- Cocinar pizzas y modelar masas.
- Ordenar y limpiar.
- Organizar ingredientes y prepararlos.

### Reponedor (19 junio 2021 - 1 septiembre 2021)

### RANDSTAD - ANDINA SA

- Transportar la mercadería desde la bodega hasta la sala de venta del supermercado.
- Reposición de productos en sala.
- Limpieza de productos, góndolas y exhibiciones.

# Ejecutivo Call Center (mayo 2019 - Julio 2019) CGE

El objetivo del cargo es dar orientación e información a clientes de importante empresa eléctrica, asesorando respecto a sus dudas, consultas y emergencias que se generan por corte de suministro.

# Bodeguero y reponedor (Nov 2017 – Feb 2018) PREUNIC-EMPRESAS SB.

Reponer productos, ordenar la bodega, actividades de logística, cargamento de cajas, atención al público, multifunción.

Team Servicio (enero 2016 - abril 2016)

KFC

Preparar las diferentes comidas, como también limpiar y atención al cliente, multifunción.

## Educación

Obispo Alvear Y Emprender- Enseñanza Básica.

Ceia Teresa Moya Reyes— Enseñanza Media (2017-2018)

Ing.en Informática — DuocUc (2020 — En curso)